臺灣高等法院臺中分院刑事判決
111年度金上訴字第73號
上  訴  人  臺灣臺中地方檢察署檢察官
被      告  吳昊銓
上列上訴人因被告加重詐欺等案件，不服臺灣臺中地方法院110
年度金訴字第280號中華民國110年10月19日第一審判決(起訴案
號：臺灣臺中地方檢察署110年度少連偵字第51號)，提起上訴，
本院判決如下：
    主  文
上訴駁回。
    理  由
一、公訴意旨略以：
　㈠被告乙○○與許○○、呂○○(上二人另案經臺灣臺中地方檢察署檢
    察官以109年度偵字第30133、30465號提起公訴)、少年林Ｏ
    智(年籍詳卷，另案由警移送臺灣臺中地方法院少年法庭)及
    其他詐欺集團成員，共同意圖為自己不法之所有，基於三人
    以上共同犯詐欺取財及掩飾、隱匿詐欺犯罪所得去向及所在
    之洗錢犯意聯絡，由被告在通訊軟體註冊暱稱「涵」之帳號
    作為聯繫方式，指揮集團內之車手成員負責提供人頭帳戶金
    融卡及提領或收取詐欺犯罪所得，先後為下列犯行：
　⒈由其他詐欺集團成員於民國109年8月26日16時許，撥打電話
    予甲○○，冒稱「小三美日網購社團客服」「彰銀客服人員」
    ，佯稱因疏失誤登記為經銷商，至今積欠6筆欠款，已向金
    管會申報，若欠款超過新臺幣(下同)1萬元，將自動從甲○○
    名下帳戶扣款，須依指示操作網路銀行，施用詐術致甲○○陷
    於錯誤，先後於109年9月1日0時0分、19時8分、11分、13分
    許，轉帳2萬094元、4萬9999元、5萬02元、3萬01元至中華
    郵政帳號00000000000000號帳戶(戶名：陳○○，下稱陳○○郵
    局帳戶)。再由呂○○交付上開帳戶金融卡及密碼予林Ｏ智，由
    林Ｏ智於109年9月1日19時17分15秒，在臺中市○區○○路0段00
    0號統一超商民主門市，提領贓款2萬元，於同日19時51分起
    ，在臺中市○區○○街00號統一超商民府門市，提領贓款2萬元
    、2萬元、2萬元、2萬元、2萬元、2萬元、1萬元得手，再將
    贓款轉交許○○，許○○再轉交其他詐欺集團成員，而同時隱匿
    犯罪所得去向及所在。
　⒉由其他詐欺集團成員於109年8月31日16時許，撥打電話予丁○○，冒稱「網購人員」「郵局客服人員」，佯稱因網路購物
    數量有誤，須依指示操作網路銀行取消訂購，施用詐術致丁○○陷於錯誤，先後於109年9月2日0時12分、14分許，轉帳5
    萬元、4萬6108元至陳○○郵局帳戶。呂○○再依其他詐欺集團
    成員指示，於109年9月2日0時39分49秒起，在臺中市○區○○
    路00號全家超商臺中興大門市，持上開帳戶金融卡提領2萬
    元、2萬元、2萬元、2萬元、1萬6000元，於同日0時53分42
    秒，在臺中市○區○○路000號臺中國光路郵局，提領100元得
    手，再將詐欺犯罪所得轉交許○○，許○○再轉交其他詐欺集團
    成員，而同時隱匿犯罪所得去向及所在。
  ㈡被告與吳○○、呂○○(上二人另案經臺灣臺中地方檢察署檢察官
    以109年度偵字第28745號提起公訴)、陳○○(另案經臺灣臺中
    地方檢察署檢察官以109年度偵字第32058、32554
　　、36108號提起公訴)及其他詐欺集團成員，共同意圖為自己
    不法之所有，基於三人以上共同犯詐欺取財及掩飾、隱匿詐
    欺犯罪所得去向及所在之洗錢犯意聯絡，由被告在通訊軟體
    註冊暱稱「涵」之帳號作為聯繫方式，指揮集團內之車手成
    員負責提供人頭帳戶金融卡及提領或收取詐欺犯罪所得，吳
    ○○及呂○○2人負責保管人頭帳戶金融卡及收取由「車手」成
    員提領詐欺所得之贓款，陳○○負責擔任「車手」提領詐欺犯
    罪所得，分別為下列犯行：
　⒈先由其他詐欺集團成員於109年9月12日14時9分許起，接續撥
    打電話予戊○○，冒稱為「洛基飯店客服」「台新銀行人員」
    ，佯稱戊○○網路購買住宿券，因公司人員作業疏失誤為多訂
    住宿券，須依指示前往自動櫃員機(下稱ATM)操作，以取消
    訂單，施用詐術致戊○○陷於錯誤，於同日14時43分許起，接
    續轉帳4萬9983元、4萬9983元至合作金庫銀行帳號00000000
    00000號帳戶(戶名：楊菁菁，下稱楊菁菁合庫帳戶)。呂○○
    旋即交付上開帳戶金融卡及密碼予陳○○，陳○○於同日14時許
    ，前往臺中市○區○○路00號統一超商親親門市，由陳○○提領2
    萬元、2萬元、1萬元、2萬元、2萬元、1萬元之贓款得手，
    再將提領所得之贓款，連同上開帳戶金融卡一併交付呂○○，
    呂○○再轉交詐欺犯罪所得之贓款予其他詐欺集團成員，同時
    掩飾與隱匿詐欺犯罪所得去向及所在。
　⒉由其他詐欺集團成員於109年9月12日14時54分許起，接續撥
    打電話予丙○○，冒稱為「洛基飯店客服」「國泰世華信用卡
    客服」，佯稱因公司人員作業疏失誤幫丙○○多訂20日住宿，
    須依指示前往ATM操作以取消，施用詐術致丙○○陷於錯誤，
    於同日15時28分許，轉帳1萬3200元至楊菁菁合庫帳戶。
　⒊由其他詐欺集團成員於109年9月12日15時10分許，接續撥打
    電話予庚○○，冒稱為「洛基飯店工作人員」「台新銀行客服
    人員」，佯稱因內部人員疏失，誤將飯店內消費住宿輸入為
    團體住宿，須依指示操作網路銀行以辦理刷退，施用詐術致
    庚○○陷於錯誤，於同日15時46分許起，先後轉帳9983元、99
    87元、3981元至楊菁菁合庫帳戶。呂○○旋即交付上開帳戶金
    融卡及密碼予陳○○，陳○○於同日15時54分及16時32分許，在
    臺中市○區○○路0段00號統一超商雙十門市，提領2萬元、1萬
    7000元之贓款得手，再將提領所得之贓款，連同上開帳戶金
    融卡一併交付呂○○，呂○○再轉交詐欺犯罪所得之贓款予其他
    詐欺集團成員，同時掩飾與隱匿詐欺犯罪所得去向及所在。
　㈢嗣於109年9月13日16時25分許，在臺中市○○區○○路0段00號前
    ，另案為警查獲吳○○、呂○○，並經其同意搜索而扣得吳○○持
    有之台灣銀行000000000000存摺1本、台灣銀行00000000000
    0金融卡1張、銀行帳號密碼紙1張、中國信託銀行000000000
    000存摺1本、中國信託銀行000000000000金融提款卡1張、
    郭又任國民身分證1張、郭又任印章1個、郵局000000000000
    00金融提款卡1張、郵局00000000000000儲金簿1本、楊菁菁
    合庫帳戶存摺1本、法律免責聲明書1張、現金10萬元(仟元
    鈔100張)、iPhone 11S黑色手機1支、第三級毒品愷他命1袋
    等物、呂○○持有之iPhone 6S白色手機1支、iPhone 6S黑色
    手機1支等物，再循線查悉上情。因認被告所為，涉犯刑法
    第339條之4第1項第2款之三人以上共同犯詐欺取財罪嫌、洗
    錢防制法第14條第1項之洗錢罪嫌。
二、按犯罪事實應依證據認定之，無證據不得認定犯罪事實。不
    能證明被告犯罪者，應諭知無罪之判決。刑事訴訟法第154
    條第2項、第301條第1項分別定有明文。此所謂認定犯罪事
    實之證據，係指足以認定被告確有犯罪行為之積極證據而言
    ，該項證據自須適合於被告犯罪事實之認定，始得採為斷罪
    之資料，如未能發現相當證據，或證據不足以證明，自不能
    以推測或擬制之方法，以為裁判基礎。認定犯罪事實所憑之
    證據，雖不以直接證據為限，間接證據亦包括在內；然而無
    論直接或間接證據，其為訴訟上之證明，須於通常一般之人
    均不致有所懷疑，而得確信其為真實之程度者，始得據為有
    罪之認定，倘其證明尚未達到此一程度，而有合理之懷疑存
    在，復無其他調查途徑可尋，法院即應為無罪之判決。
三、公訴意旨認被告涉犯刑法第339條之4第1項第2款之三人以上
    共同犯詐欺取財、洗錢防制法第14條第1項之洗錢罪嫌，係
    以被告於警詢時之供述、證人即告訴人甲○○、戊○○、丙○○、
    庚○○、丁○○、證人即另案被告許○○、證人吳○○、呂○○、少年
    林Ｏ智、陳○○、陳○○於警詢時之證述、蘋果公司FACETIME帳
    號mvp000000000000oud.com註冊資料、登入IP位址資料、IP
    位址之使用人資料、申登人資料、ATM監視器影像列印截圖
    、甲○○報案資料(內政部警政署反詐騙諮詢專線紀錄表、西
    螺鎮農會活期儲蓄存款存摺暨內頁影本、交易明細、雲林縣
    西螺鎮農會支票/存摺存款對帳單、雲林縣斗六分局莿桐分
    駐所受理詐騙帳戶通報警示簡便格式表、遭詐騙資料一覽表
    )、丁○○報案資料(內政部警政署反詐騙諮詢專線紀錄表、屏
    東縣政府警察局屏東分局崇蘭派出所受理詐騙帳戶通報警示
    簡便格式表、轉帳交易明細截圖)、戊○○報案資料(內政部警
    政署反詐騙諮詢專線紀錄表、高雄市政府警察局三民第一分
    局十全路派出所受理詐騙帳戶通報警示簡便格式表、金融機
    構聯防機制通報單、松德綜活儲存款明細截圖)、丙○○報案
    資料(內政部警政署反詐騙諮詢專線紀錄表、臺北市政府警
    察局信義分局三張犁派出所受理詐騙帳戶通報警示簡便格式
    表、金融機構聯防機制通報單)、庚○○報案資料(內政部警政
    署反詐騙諮詢專線紀錄表、臺北市政府警察局士林分局天母
    派出所受理詐騙帳戶通報警示簡便格式表、金融機構聯防機
    制通報單、台新銀行對帳單交易明細、轉帳交易明細截圖)
    、吳○○持有之楊菁菁合庫帳戶存摺1本等，為其論據。
四、被告於本院準備程序及審理時均未到庭，據其於原審到庭所
    述，係否認有三人以上共同詐欺取財及一般洗錢犯行，辯稱
    ：我沒有參與本案，門號0000000000號行動電話是我前妻蔡
    茜妤申請後交給我使用，我沒有借給別人使用，郵址mvp000
    000000000oud.com是我申請使用的電子郵件，我經營剌青工
    作室，已經無法記得當時通話內容等語。
五、經查：
  ㈠①被害人甲○○有於109年8月26日16時許，接獲不詳之人持用+0
    00000000000號電話與其聯繫，佯稱係「小三美日」網購社
    團客服人員，因人員疏失誤登記為經銷商，至今積欠6筆欠
    款，已向金管會申報，若欠款超過1萬元，將自其帳戶自動
    扣款云云，復於其後某時再度致電，佯稱係彰化銀行客服人
    員，須依指示操作網路銀行以解除設定云云，致甲○○陷於錯
    誤，而於109年9月1日19時8分、11分、13分、15分許(起訴
    書誤載為同日0時0分)，匯款4萬9986元、4萬9989元、2萬99
    87元、2萬79元(起訴書誤載為2萬094元、4萬9999元、5萬02
    元、3萬01元)至陳○○郵局帳戶等事實，業經證人甲○○於警詢
    時證述甚詳(110少連偵51卷<下稱少連偵卷>第121-128頁)，
    復有內政部警政署反詐騙諮詢專線紀錄表、西螺鎮農會活期
    儲蓄存款存摺封面及內頁影本、交易明細、雲林縣西螺鎮農
    會支票/存摺存款對帳單、雲林縣斗六分局莿桐分駐所受理
    詐騙帳戶通報警示簡便格式表可參(少連偵卷第237-248、25
    3-257頁)；②被害人丁○○有於109年8月31日16時許，接獲不
    詳之人持用+00000000000號電話與其聯繫，佯稱先前在臉書
    社群網站購買重力星藍芽音響，數量有誤云云，復於同日17
    時許，持用+000000000000號電話再度致電，佯稱係郵局客
    服人員，須依指示操作網路銀行以取消訂購云云，致丁○○陷
    於錯誤，而於109年9月2日0時12分、14分許，匯款5萬元、4
    萬6108元至陳○○郵局帳戶等事實，業經證人丁○○於警詢時證
    述甚詳(少連偵卷第129-131頁)，復有內政部警政署反詐騙
    諮詢專線紀錄表、屏東縣政府警察局屏東分局崇蘭派出所受
    理詐騙帳戶通報警示簡便格式表、轉帳交易明細截圖可參(
    少連偵卷第281-286頁)；③被害人戊○○有於109年9月12日14
    時9分許，接獲不詳之人持用+000000000000號電話與其聯繫
    ，佯稱係洛基飯店客服人員，先前網路購買住宿券，因公司
    人員作業疏失，致訂購住宿券之數量有誤云云，復於其後某
    時，持用0000000000號電話再度致電，佯稱係台新銀行人員
    ，須依指示操作ATM以解除設定云云，致戊○○陷於錯誤，而
    於同日14時43分、49分許，匯款4萬9983元、4萬9983元至楊
    菁菁合庫帳戶等事實，業經證人戊○○於警詢時證述甚詳(少
    連偵卷第133-136頁)，復有內政部警政署反詐騙諮詢專線紀
    錄表、高雄市政府警察局三民第一分局十全路派出所受理詐
    騙帳戶通報警示簡便格式表、金融機構聯防機制通報單、松
    德綜活儲存款明細截圖可參(少連偵卷第289-295頁)；④被害
    人丙○○有於109年9月12日14時54分許，接獲不詳之人持用+0
    00000000000號電話與其聯繫，佯稱係洛基飯店客服人員，
    因公司人員作業疏失，誤為逾訂20日住宿云云，復於同日15
    時許，持用+000000000000號電話再度致電，佯稱係國泰世
    華信用卡客服人員，須依指示操作ATM以解除設定云云，致
    丙○○陷於錯誤，而於同日15時28分許，匯款1萬3186元(起訴
    書誤載為1萬3200元)至楊菁菁合庫帳戶等事實，業經證人丙○○於警詢時證述甚詳(少連偵卷第137-138頁)，復有內政部
    警政署反詐騙諮詢專線紀錄表、臺北市政府警察局信義分局
    三張犁派出所受理詐騙帳戶通報警示簡便格式表、金融機構
    聯防機制通報單可參(少連偵卷第297-300頁)；⑤被害人庚○○
    有於109年9月12日15時10分許，接獲不詳之人持用+0000000
    00000號電話與其聯繫，佯稱係洛基飯店工作人員，先前消
    費住宿，因內部人員疏失，誤將飯店內消費住宿輸入為團體
    住宿云云，復於同日15時20分許，持用+000000000000號電
    話再度致電，佯稱係台新銀行客服人員，須依指示操作網路
    銀行以解除設定云云，致庚○○陷於錯誤，而於同日15時46分
    、48分、52分許，匯款9983元、9987元、3981元至楊菁菁合
    庫帳戶等事實，業經證人庚○○於警詢時證述甚詳(少連偵卷
    第141-145頁)，復有內政部警政署反詐騙諮詢專線紀錄表、
    臺北市政府警察局士林分局天母派出所受理詐騙帳戶通報警
    示簡便格式表、金融機構聯防機制通報單、台新銀行對帳單
    交易明細、轉帳交易明細截圖可參(少連偵卷第303-308頁)
    。以上事實堪認為真正。
  ㈡①少年林Ｏ智有於109年9月1日19時17分許，在臺中市○區○○路0
    段000號統一超商民主門市ATM，自陳○○郵局帳戶提領2萬元
    ，復於同日19時51分至57分許，在臺中市○區○○街00號統一
    超商民府門市ATM，自陳○○郵局帳戶提領2萬元(6次)、1萬元
    ，再於其後某時，將所提領款項交給許○○，經許○○轉交不詳
    之人；②呂○○有於109年9月2日0時39分至42分許，在臺中市○
    區○○路00號全家超商臺中興大門市ATM，自陳○○郵局帳戶提
    領2萬元(4次)、1萬6000元，復於同日0時53分許，在臺中市
    ○區○○路000號臺中國光路郵局ATM，自陳○○郵局帳戶提領100
    元，再於其後某時，將所提領款項交給許○○，經許○○轉交不
    詳之人；③陳○○有於109年9月12日14時許起，在臺中市○區○○
    路00號統一超商親親門市ATM，自楊菁菁合庫帳戶提領2萬元
    (2次)、1萬元、2萬元(2次)、1萬元，復於同日15時54分、1
    6時32分許，在臺中市○區○○路0段00號統一超商雙十門市ATM
    ，自楊菁菁合庫帳戶提領2萬元、1萬7000元，再於其後某時
    ，將所提領款項交給呂○○，經呂○○轉交不詳之人等事實，業
    經證人許○○、吳○○、呂○○、林Ｏ智、陳○○、陳○○於警詢時證
    述甚詳(許○○部分：少連偵卷第49-54頁；吳○○部分：少連偵
    卷第69-71頁、109偵28745卷<下稱偵卷>第37-47頁；呂○○部
    分：少連偵卷第85-92頁、偵卷第51-56頁；林Ｏ智部分：少
    連偵卷第93-98頁；陳○○部分：偵卷第229-233頁；陳○○部分
    ：少連偵卷第117-119頁)，且有帳戶個資檢視、中華郵政股
    份有限公司客戶歷史交易清單、歷史交易明細查詢結果、AT
    M監視器錄影畫面擷圖照片、指認犯罪嫌疑人紀錄表及真實
    姓名對照表(陳○○、林Ｏ智)可參(少連偵卷第151-167、73-75
    、99-105、113-115頁)，以及楊菁菁合庫帳戶存摺1本扣於
    另案可證，此部分事實亦堪認為真正。
  ㈢證人吳○○①於警詢時證稱：扣案的楊菁菁合庫帳戶存摺1本及
    其他存摺3本、提款卡3張，是「涵」透過手機通訊軟體叫他
    人拿給我的，我不知道「涵」的真實姓名，也無法聯絡「涵
    」，要「涵」主動打給我，我才能聯繫到他，我打「涵」的
    FACETIME都打不通，他幾乎每天更換卡，只有他能聯絡我；
    「涵」在109年9月11日，用通訊軟體叫我去臺中市西屯區河
    南路的全家超商，1個不認識的年約40歲男子拿給我扣案存
    摺其中1本，其他存摺及提款卡是何時、何地、何人拿給我
    的，我已忘記了；「涵」會用通訊軟體要求我於何時、何地
    交存摺、提款卡，「涵」來取存摺、提款卡大約3到4次左右
    ，其他都是別人來取存摺、提款卡，「涵」來取存摺、提款
    卡時都戴小便帽、戴口罩、年約30歲、身材微胖、178公分
    、短髮、講臺語，我幫「涵」收取存摺、提款卡大約10幾次
    ，每次報酬有存摺及提款卡是500元，只有提款卡是150元，
    只有存摺是250元，「涵」來收存摺、提款卡時直接拿錢給
    我；我與呂○○是大約1個月前經「涵」介紹認識的，呂○○有
    說過他也有收存摺、提款卡交給「涵」，有時是呂○○收存摺
    、提款卡後交給我，我再交給「涵」，有時是我收存摺、提
    款卡後交給呂○○，呂○○再交給「涵」；我是因找工作在網路
    上認識「涵」，我只有使用FACETIME與「涵」連絡；提供我
    詐欺存摺及提款卡之人是「涵新的」、「兄弟涵」，他常打
    不同的FACETIME給我，9月11日他還在用「涵新的」帳號，
    「涵新的」的帳號是+000000000000，「兄弟涵」的帳號是m
    vp000000000000oud.com；我不是指揮車手去領錢的人，我
    只負責幫「涵」招募需要工作的人，還聽從「涵」指示去超
    商取存摺及提款卡，「涵」傳給我1組通訊軟體帳號及密碼
    ，要我去加入「小白胖子」男子，我按照指示加入後，「小
    白胖子」傳給我4到5組易信帳號及密碼，叫我傳給呂○○、許
    ○○，我只負責到這裡，其他的我不清楚等語(偵卷第38-42、
    46頁、少連偵卷第71頁)；②於偵訊時證稱：109年9月13日我
    和呂○○相約吃飯，後來我接到「涵」用FACETIME打來的電話
    ，我是因為上個月在518求職網站找工作，是「涵」跟我應
    徵，我有見過他幾次，工作內容是他叫我到指定地點，就會
    有人拿存摺、提款卡給我，我就把它收起來，帶到約定的地
    點交給「涵」，「涵」每本存摺、提款卡給我500元，我共
    拿了10幾組給「涵」，109年9月13日又收了3組，還沒拿去
    給「涵」就被警察抓了；扣案的iPhone 6S白色手機是「涵
    」交給我的，他叫我用這支手機跟他聯絡；我跟呂○○是因為
    「涵」的介紹才認識的，「涵」介紹的目的就是要我們2人
    一起去收存摺、提款卡；車內扣案的人頭帳戶有一些是呂○○
    取得，有一些是呂○○拿給我的，有一些是「涵」叫人家拿給
    我以及他自己拿給我的，密碼紙都是「涵」交給我的；我應
    該是8月14、15日左右就開始幫他做事等語(偵卷第158-159
    、212-214頁)；③於原審審理時證稱：我有見過「涵」2、3
    次，但是沒有看清楚他長怎樣，他身高大概170公分左右，
    壯壯的，長相我沒有印象，因為他都戴著口罩，把自己套很
    緊；我不認識在庭的被告，(被告起立脫下口罩讓證人指認)
    被告應該不是我印象中見過面的「涵」；我跟「涵」見面2
    、3次，見到的「涵」都是不同人，見面就是交簿子那些東
    西給他；在庭的被告我沒有見過面，只有警局叫我去報到時
    有看過1次；我手機上面寫的「兄弟涵」跟「涵新」可能是
    我用錯，因為那時候電話有些是未接來電，然後我就註明，
    但註明錯誤；「兄弟涵」跟「涵新」是不同人，來跟我取帳
    戶的是哪一個我忘記了；「涵」打電話來，我就認定那是他
    的聲音，他會直接跟我說工作的事情，我就知道是誰，他是
    用臺語，都是同一個聲音；警察查獲我的時候，手機顯示2
    個「涵」，警察直接拿我手機問說是哪一個，我就指明說是
    「涵」，因為我不確定是哪一個等語(原審卷第239-245頁)
    。依證人吳○○上開證述內容，其對於暱稱「涵」之人係指揮
    其收取人頭帳戶存摺、提款卡之詐欺集團成員一情，固然證
    述甚詳，然亦證稱其無法主動與「涵」聯繫，僅能藉由通話
    聲音判斷是否為「涵」來電，又吳○○雖證述係在求職網站與
    「涵」結識，並曾與「涵」見面2、3次，然亦當庭指認被告
    乙○○並非其印象中見過面的「涵」。則被告究竟是否為暱稱
    「涵」之人、被告曾否指示吳○○收取人頭帳戶存摺及提款卡
    ，自需另有積極證據以證明其真實性。
  ㈣證人呂○○①於警詢時證稱：我與吳○○是朋友關係，認識大約6
    個月，臉書上認識的；我不認識「涵」，我有聽過「涵」這
    個人，但是我沒有接觸過「涵」；我曾經幫吳○○接線收存摺
    ，我在臉書的八大群組上貼文過，1組2萬元1個月，但都沒
    成功過，吳○○有拿1000元左右給我，但是沒跟我說錢的來源
    ；當初「涵」跟我說可以從我所提領的款項中獲取0.5%的錢
    ，但我還沒有領到這個酬勞，「涵」是集團首腦，吳○○負責
    統籌指揮車手去領錢，我只有跟「涵」通過電話，所以我無
    法指認等語(偵卷第53-55頁、少連偵卷第91-92頁)，②於偵
    訊時證稱：109年9月13日我是跟吳○○相約吃飯，吃完飯吳○○
    接到「涵」的電話，我們就一起去收簿子，吳○○沒有給我錢
    ；我知道「涵」這個人，但我沒跟他聯絡，我當時也在求職
    網站聯絡他，他就把吳○○介紹給我等語(偵卷第158-159頁)
    。依證人呂○○所述上情，其僅曾與「涵」通過電話，不曾與
    「涵」當面接觸，故無法指認「涵」究竟為何人，自亦無從
    以呂○○之證述而認定被告為指揮其取簿及提款之「涵」。
  ㈤檢察官起訴及上訴意旨雖以FACETIME帳號mvp000000000000ou
    d.com為被告所註冊，且於本案犯罪期間，仍持續登入使用
    中，所登入使用之IP位址均為被告當時位在臺中市○○區○○路
    000號4樓之16居所，而認被告涉犯本案加重詐欺及一般洗錢
    罪嫌。然查，吳○○與呂○○於109年9月13日16時35分許，在臺
    中市○○區○○路0段00號前，因交通違規為警查獲，扣得吳○○
    所持用iPhone 11S黑色行動電話(含門號0000000000號SIM卡
    1張)、呂○○所持用iPhone 6S白色行動電話(含不詳門號SIM
    卡1張)及iPhone 6S黑色行動電話(含門號0000000000號SIM
    卡1張)各1支等情，業經吳○○、呂○○於警詢時證述明確(吳○○
    部分：偵卷第38-39頁；呂○○部分：偵卷第53頁)，並有職務
    報告、臺中市政府警察局保安大隊第二中隊搜索/扣押筆錄
    、扣押物品目錄表可稽(偵卷第61、83-87頁)，依吳○○持用
    之iPhone 11S黑色行動電話對話紀錄顯示，該行動電話曾於
    109年9月12日22時3分許，與暱稱「兄弟涵」之FACETIME(帳
    號mvp000000000000oud.com)通話26秒，且曾於109年9月11
    日0時18分許，與暱稱「涵新的」之FACETIME(門號+0000000
    00000號)通話未完成；呂○○持用之IPhone-6S白色及黑色行
    動電話則無任何與「兄弟涵」、「涵新的」之FACETIME聯繫
    紀錄，此有手機對話紀錄截圖照片、臺中市政府警察局保安
    警察大隊通聯紀錄表可稽(偵卷第109、115-117頁)。而暱稱
    「兄弟涵」之FACETIME帳號mvp000000000000oud.com號係由
    被告之前妻蔡茜妤於109年4月24日申請開通門號後交付被告
    使用迄今等情，固為被告所自承(原審卷第77頁)，且有蘋果
    公司FACETIME帳號mvp000000000000oud.com註冊資料、登入
    IP位址資料、IP位址之使用人資料、申登人資料、個人戶籍
    資料查詢結果可佐(少連偵卷第169-198頁、原審卷第17-18
    頁)，然依卷內證據資料，並無法推知被告使用暱稱「兄弟
    涵」之FACETIME帳號該次與吳○○通話26秒之具體內容為何，
    更無積極證據證明另暱稱「涵新的」之FACETIME帳號(門號+
    000000000000號)亦為被告所持用，則被告於前揭時點，雖
    曾使用暱稱「兄弟涵」之FACETIME帳號與吳○○短暫通聯，然
    此尚不足證明被告有參與本案加重詐欺及一般洗錢犯行，亦
    無法證明被告即係吳○○及呂○○所稱指揮其等取簿及提款之「
    涵」該人。
六、綜上，公訴人所提出之證據，尚不足證明被告確為「涵」該
    人而有本案加重詐欺及一般洗錢犯行，無從說服法院形成被
    告有罪之心證，原審因此以不能證明被告犯罪，依刑事訴訟
    法第301條第1項規定，諭知被告無罪之判決。經核原判決對
    於不能證明被告有檢察官所指上開犯行，業已詳為調查審酌
    ，並說明認定所憑之理由，且無違於證據法則，其認事用法
    均無不合。檢察官上訴意旨仍認應諭知被告有罪之判決，並
    不足採，其上訴為無理由，應予駁回。
七、被告經合法傳喚，無正當之理由不到庭，本院不待其陳述，
    逕行判決。　　
據上論斷，應依刑事訴訟法第368條、第371條，判決如主文。
本案經檢察官蔡仲雍提起公訴，檢察官朱介斌提起上訴，檢察官
己○○到庭執行職務。 
中　　華　　民　　國　　111 　年　　5 　　月　　11　　日
                  刑事第八庭  審判長法  官  林清鈞
                                    法  官  簡婉倫
                                    法  官  黃小琴
以上正本證明與原本無異。
檢察官如不服本判決，應於收受送達後20日內向本院提出上訴書
狀，其未敘述上訴理由者，並得於提起上訴後20日內向本院補提
理由書(均須按他造當事人之人數附繕本)「切勿逕送上級法院」
。且除有刑事妥速審判法第9條第1項之事項外，不得上訴。

                                    書記官  李宜珊
　
中　　華　　民　　國　　111 　年　　5 　　月　　11　　日
附錄法條：
刑事妥速審判法第9條
除前條情形外，第二審法院維持第一審所為無罪判決，提起上訴
之理由，以下列事項為限：
一、判決所適用之法令牴觸憲法。
二、判決違背司法院解釋。
三、判決違背判例。
刑事訴訟法第377條至第379條、第393條第1款之規定，於前項案
件之審理，不適用之。